

Informations personnelles

☐ florianmaffre.com

J 06 08 10 36 90

github.com/Florian-mfr

Inkedin.com/in/florianmaffre

Hardskills

Html Css VueJS

VueJS
ReactJS
NodeJS

SQL

NoSQL

Softskills

Curiosité Intellectuelle

Prise d'initiative

🖋 Créativité

T Agilité

Langue

Anglais



Développeur Web

Florian MAFFRE

Profil

Bonjour moi c'est Florian, j'ai 23 ans et je suis originaire de Toulouse. Il y a un peu plus d'un an j'ai découvert l'univers du web, j'ai commencé par apprendre en autodidacte pendant quelque mois et voyant que c'était quelque chose qui me passionne j'ai poursuivi dans cette voie et obtenu mon diplôme suite à une formation de développeur web chez Open Classrooms. Je continu aujourd'hui encore de développer mes compétences tout en recherchant l'emploi de mes rêves dans ce domaine.

Formation

Développeur Web (bac +2)

nov. 2020 - avr. 2021

OpenClassrooms - Bonnes pratiques SEO et W3C / Créer un frontend et un backend avec JavaScript (+ frameworks) / Gérer une base de donnée / Intégration de maquettes avec HTML et CSS

Mention Complémentaire Technicien Réseau Électrique

2017 - 2018

Lycée Albert Chassagne, Paimboeuf

Baccalauréat STI2D

2015 - 2016

Lycée Saint-Exupéry, Blagnac

Expérience professionnelle

Poseur de compteur électrique

2019 - 2020

Parera, Toulouse - Au cours de cette expérience professionnelle j'ai pu développer des compétences de relation client et également de travail en autonomie

Technicien Électricien en intérim

2018 - 2019

2017 - 2018

Facéo, Toulouse - Chez Facéo j'ai dû faire preuve d'adaptabilité et de rigueur pour répondre aux besoins du client

Technicien Réseau Électrique en apprentissage

Enedis, Royan - Ma première expérience professionnelle où rigueur et travail en équipe étaient les maîtres-mots

Activités extra-professionnelle

Sport de glisse

Skateboard, Snowboard, Surf